臺灣橋頭地方法院民事簡易判決
                                    111年度橋簡字第298號
原      告  黃子鴻  
被      告  王靜怡  


上列當事人間請求侵權行為損害賠償(交通)事件，本院於民國11
1年6月28日言詞辯論終結，判決如下：
    主  文
被告應給付原告新臺幣壹拾捌萬捌仟壹佰柒拾捌元，及自民國一
百一十一年三月十八日起至清償日止，按週年利率百分之五計算
之利息。
原告其餘之訴駁回。
訴訟費用由被告負擔十分之一，餘由原告負擔。
本判決關於原告勝訴部分得假；但被告如以新臺幣壹拾捌萬捌仟
壹佰柒拾捌元為原告供擔保，免為假執行。
原告其餘假執行之聲請駁回。
    事實及理由
一、原告主張：被告於民國108年12月21日11時43分許，騎乘車
    牌號碼000-000號普通重型機車（下稱甲車），在高雄市仁
    武區仁雄路仁雄橋外車道違規未打方向燈、跨越雙黃線迴轉
    ，致當時行駛在同路段內側車道，由原告騎乘之車牌號碼00
    -00號大型重型機車（下稱乙車，為訴外人黃萬乾所有，原
    告已受讓損害賠償請求權）避煞不及而與之發生碰撞，原告
    因此人車倒地（下稱系爭事故），受有暈眩、嘔吐、全身肌
    肉攣縮之傷害（下稱系爭傷害），原告因系爭事故受有附表
    所示損害，爰依侵權行為之法律關係提起本件訴訟等語。聲
    明：(一)被告應給付原告1,562,800元及自起訴狀繕本送達
    翌日起至清償日止，按週年利率5%計算之利息。(二)願供擔
    保，請准宣告假執行。
二、被告則以：原告就系爭事故亦有過失，業經高雄市政府交通
    局行車事故鑑定委員會（下稱車鑑會）鑑定明確，另就原告
    請求內容以附表所示情詞為辯等語，資為抗辯。聲明：原告
    之訴駁回。
三、本院之判斷：
（一）按因故意或過失，不法侵害他人之權利者，負損害賠償責
      任；不法侵害他人之身體、健康、名譽、自由、信用、隱
      私、貞操，或不法侵害其他人格法益而情節重大者，被害
      人雖非財產上之損害，亦得請求賠償相當之金額；汽車、
      機車或其他非依軌道行駛之動力車輛，在使用中加損害於
      他人者，駕駛人應賠償因此所受之損害，民法第184條第1
      項前段、第195條第1項、第191條之2前段分別定有明文。
      又按雙黃實線設於路段中，用以分隔對向車道，並雙向禁
      止超車、跨越或迴轉；汽車迴車時，在設有禁止迴車標誌
      或劃有分向限制線，禁止超車線、禁止變換車道線之路段
      ，不得迴車，道路交通標誌標線號誌設置規則第149條第1
      項第1款第8目、道路交通安全規則第106條第2款分別定有
      明文。
（二）原告主張被告於前述時間在前述畫有雙黃線之路段違規迴
      車，導致系爭事故發生，原告人車倒地等事實，業經提出
      道路交通事故現場圖、道路交通事故初步分析研判表為證
      （本院卷第15 至17頁），並有本院調閱之道路交通事故
      現場圖、道路交通事故初步分析研判表、道路交通事故調
      查報告表、現場照片、道路交通事故談話紀錄表可參（本
      院卷第53至93頁），堪認屬實，而系爭事故發生當時天候
      晴、日間自然光線、柏油路面乾燥、無缺陷、無障礙物、
      視距良好，並無不能注意情事，有前述道路交通事故調查
      報告表可參，被告疏未注意上開規定，導致系爭事故發生
      ，其行為顯有過失且與系爭事故有相當因果關係，原告主
      張被告應就其所受損害負賠償之責，自屬有據。
（三）又被告辯稱原告就系爭事故亦有未注意車前狀況及超速行
      駛之過失，業經提出車鑑會00000000號鑑定意見書為據（
      下稱系爭鑑定意見），經查該鑑定意見是依據兩造行向、
      事故現場圖、行車紀錄器錄影畫面、路口監視器畫面、GO
      OGLE地圖顯示乙車從畫面中11:45:51~53秒停止線至甲車
      迴車之仁雄路43巷距離約52.26公尺，原告行經該段約69/
      30秒，換算行車速度約每小時81.8公里，而該路段速限為
      每小時50公里，認原告就系爭事故亦有超速行駛、未注意
      車前狀況之過失（見本院卷第143頁），考量該鑑定意見
      是由專門鑑定機構依據錄影畫面，依據行駛時間及距離等
      事證所為判斷，又無事證顯示車鑑會有何偏頗一造而為不
      實鑑定之理由，其結論應屬可採。至原告雖質疑上開鑑定
      結論，並提出其自行測定計算之資料主張碰撞前1秒其距
      離撞擊點之距離為11. 5公尺、碰撞前2秒其距離撞擊點之
      距離為25.05公尺（均以GOOGLE地圖顯示之距離計算），
      換算其時速為39.06公里或43.29公里，均未超速云云（本
      院卷第147至151頁），但僅憑原告提出的資料無法認定其
      在GOOGLE地圖上所設定距離起訖點之依據（例如：從原告
      提出之圖片看起來原告是將路口黃色網狀線的末端設定為
      訖點[本院卷第147頁]，但卷內道路交通事故現場圖[本院
      卷第80頁]顯示撞擊點已過了網狀線；且亦無法確認原告
      計算25.05公尺部分所設定之起點確為乙車當時位置），
      而且原告作為計算基礎之距離、時間均少於車鑑會上開鑑
      定，換言之原告所計算的是較接近較撞擊點時之時速，但
      衡諸常情原告在發現前方有甲車後，除非有意衝撞，多少
      應會有減速之舉，因此如果僅將撞擊發生前短時間之資料
      作為計算基礎，其速度勢將低於乙車原本實際行駛速度，
      自難認定原告所提計算資料已足推翻車鑑會上開鑑定結論
      。考量若原告當時有注意遵守速限並注意車前狀況，當有
      機會避免系爭事故發生，或減輕所生損害，而當時並無客
      觀上不能注意之情形，已如前述，原告疏未注意及此，亦
      有過失且與系爭事故有相當因果關係。爰審酌原告雖有上
      述過失，但考量系爭事故實係肇因於被告在設有雙黃線處
      突然從外側車道違規迴轉，對內側車道直行車輛之路權已
      生侵害，且對往來車輛產生明顯風險，並斟酌原告之車速
      、應盡之注意義務等情狀，認原告、被告就系爭事故應負
      30%、70%之過失責任。
（四）原告主張受有附表所示損害，經本院審酌相關事證判斷後
      ，認原告請求有理由之金額為268,825元（理由詳如附表
      所示）。又原告就系爭事故亦有30%責任，業如前述，按
      民法第217條規定過失相抵後為188,178元（268825x0.7=1
      88177.5，四捨五入至整數）。
四、從而，原告主張被告應給付原告188,178元，及自起訴狀繕
    本送達翌日即111年3月18日（本院卷第101頁）起至清償日
    止，按週年利率5%計算之利息，為有理由，應予准許，逾此
    範圍之請求，則無理由，應予駁回。
五、本件原告勝訴部分係就民事訴訟法第427條訴訟適用簡易程
    序所為被告敗訴之判決，依同法第389條第1項第3款規定職
    權宣告假執行（原告雖聲明願供擔保請准假執行，但此僅在
    促請注意，本院毋庸為准駁之諭知），並依同法第392條第2
    項規定，宣告被告如預供擔保後，免為假執行。至原告敗訴
    部分，其假執行之聲請無所附麗，應予駁回。
六、本件事證已臻明確，兩造其餘主張陳述及所提之證據，經審
    酌後於本件判決結果無影響，爰不逐一論述，附此敘明。
七、訴訟費用負擔之依據：民事訴訟法第79條。
中　　華　　民　　國　　111 　年　　7 　　月　　14　　日
                  橋頭簡易庭  法      官    呂維翰
以上正本與原本相符。
如不服本判決，應於送達後20日內，向本院提出上訴狀並表明上
訴理由，如於本判決宣示後送達前提起上訴者，應於判決送達後
20日內補提上訴理由書（須附繕本）。
中　　華　　民　　國　　111 　年　　7 　　月　　14　　日
                              書  記  官    薛如媛  
附表
編號 名稱 金額 （元） 原告主張 被告答辯 本院判斷 1 乙車維修費 815300 乙車因系爭事故受損所需維修費用（含零件270825元、工資544475元） 原告應證明是車禍造成損失及實際支出，另應計算折舊。 1、原告主張乙車因系爭事故受有損壞，其已自車主受讓損害賠償請求權，所需維修費用共計815,300元等事實，有乙車車籍資料、損害賠償請求權轉讓生明書、頂安機車行估價單、重機維修單、受損情形及修復照片可參（本院卷第22至39頁），又依上開估價單及維修單所載，乙車ABS總成組部分雖尚未維修，但確有受損且車行建議更換，故原告受有此部分損害，應堪認定。 2、原告雖就上開金額中零件、工資所占金額為左列主張，但經核上開重機維修單中，除編號24「車台校正」20000元、、編號25「拆裝工資」25000元、、編號32「26~31項拆裝工資」23000元、編號「33車輛吊運費」12000元合計80000元性質上顯然不屬於零件外，其他都是列出零件名稱（本院卷第37頁），而且由工資部分已經單獨列項之事實，可反面推論其他列出零件名稱之部分應屬零件費用，故應認上開維修金額中零件、工資(含吊運費)之金額分別為755,300元、80,000元。 3、依行政院所頒固定資產耐用年數表及固定資產折舊率表，機車之耐用年數為3年，依平均法計算其折舊結果（即以固定資產成本減除殘價後之餘額，按固定資產耐用年數表規定之耐用年數平均分攤，計算折舊額），每年折舊率為3分之1，並參酌營利事業所得稅查核準則第95條第6 項規定「 固定資產提列折舊採用定率遞減法者，以1 年為計算單位其使用期間未滿1 年者，按實際使用之月數相當於全年之比例計算之不滿1月者以1 月計」，乙車自95年10月出廠，有車籍資料可參，迄本件車禍發生時已使用超過3年，則零件扣除折舊後之殘值估定為188,825元【計算方式：殘價＝取得成本÷( 耐用年數＋1)即755300÷(3+1)≒188825（小數點以下四捨五入）】，加計無庸折舊之工資80,000元，合計268,825元。   2 乙車受損期間之租車費用 647500 乙車自108年12月21日至109年6月21日維修期間共185日，原告為此必須另外承租大型重型機車，每日租金3500元，共647500元。 應由原告證明租賃及支出相關費用之事實。 原告雖主張於乙車維修期間租車，必須每天租賃大型重機使用，受有左列租車費之損害，但通常一般人未必每天都會有使用大型重機的需求，尚難逕因乙車受損需要維修，即認定原告此部份主張可採，而且原告並未提出任何文件或單據證明其有租車之事實(原告於本院審理時自陳無收據，是以修理時間去換算金額等語，本院卷第138至139頁），其主張自難憑採。 3 精神慰撫金 100000 原告因系爭傷害身體不適，影響工作效率品質，請求精神賠償。 原告車禍當時應未受傷，且此部分業經不起訴處分。 原告主張因系爭事故受有系爭傷害，雖經提出宏生診所診斷證明書為據（本院卷第43頁），然查該診斷證明書病名欄所記載「頭暈及目眩，未明示部位肌肉攣縮、嘔吐」均僅屬症狀之記載，而非經診療確認為某種疾病、傷勢，且醫囑欄僅記載「此患者因上述原因至本院門診求診，並建議宜多休息」，可見原告至診所為上開陳述後，醫師僅建議多休息，並未為任何醫療處置，則原告是否確實受有需要治療之傷害，並非無疑，且若原告果真頭暈、嘔吐、肌肉攣縮，理應已經對生活造成影響，何以在系爭事故發生後兩天之108年12月23日才至診所就醫，又何以在診所未採取醫療處置的情況下，未試圖至其他醫療機構進行檢查確認，均非無疑，自難逕為不利被告之判斷。又原告前對被告提起過失傷害告訴，經檢察官以109年度偵字第10997號為不起訴處分，其結論與本院上述意見相同，亦可佐參。      以上有理由部分合計268,825元。